臺灣臺南地方法院民事裁定
111年度全字第6號
聲  請  人  顏惠珠  
相  對  人  鄭名珍  
上列當事人間假扣押事件，聲請人聲請假扣押，本院裁定如下：
    主  文
聲請人以新臺幣壹佰萬元為相對人供擔保後，得對相對人之財產
在新臺幣參佰萬元之範圍內為假扣押。
相對人如為聲請人供擔保金新臺幣參佰萬元或將請求之金額提存
，得免為或撤銷假扣押。
聲請費用新臺幣壹仟元由相對人負擔。
    理  由
一、聲請意旨略以：相對人於民國108年3月10日以總價新臺幣(
    下同)1,820萬元向聲請人購買如附表所示之土地及房屋（下
    合稱系爭不動產），並簽訂買賣契約（下稱系爭買賣契約）
    。相對人迄今僅給付聲請人上開買賣價金中之7,919,121元
    ，尚積欠10,280,879元未清償。後於聲請人於本院向相對人
    提起109年度重訴字第184號之民事案件中，相對人自認其至
    少積欠聲請人4,330,109元未清償。聲請人前雖向本院就相
    對人之財產，於300萬元之範圍內聲請假扣押，並經本院執
    行處以110年度司執全字第35號扣押相對人名下之系爭不動
    產，相對人並於供擔保300萬元後聲請撤銷就系爭不動產假
    扣押之執行（提存案號111年度存字第21號），然本件相對
    人既自承其至少積欠聲請人4,330,109元未清償，若僅就相
    對人財產300萬元之範圍內予以假扣押，無法滿足聲請人全
    部債權，若相對人將系爭不動產不法脫產，並將導致聲請人
    債權10,280,879元無法實現。且上開金額龐大，遠超過一般
    民眾可負擔之資產價值，衡諸常情，可認日後有不能強制執
    行或甚難執行之虞。故若容任相對人任意處分系爭不動產，
    將導致聲請人之債權有日後不能執行或甚難執行之虞，爰依
    民事訴訟法第522條、第523條規定，願提供擔保以補釋明之
    不足，請求准聲請人再就相對人之財產於300萬元之範圍內
    予以假扣押等語。
二、按債權人就金錢請求或得易為金錢請求之請求，欲保全強制
    執行者，得聲請假扣押；又假扣押非有日後不能強制執行或
    甚難執行之虞者，不得為之，民事訴訟法第522條第1項、第
    523條第1項分別定有明文。又請求及假扣押之原因，應釋明
    之；前項釋明如有不足，而債權人陳明願供擔保或法院認為
    適當者，法院得定相當之擔保，命供擔保後為假扣押；又假
    扣押裁定內，應記載債務人供所定金額之擔保或將請求之金
    額提存，得免為或撤銷假扣押，民事訴訟法第526條第1項、
    第2項、第527條亦分別定有明文。而所謂有不能強制執行或
    甚難執行之虞者，乃指如債務人浪費財產，增加負擔，就其
    財產為不利益之處分，恐將達於無資力之狀態，或債務人逃
    匿或逃避遠方等情形而言。至所謂釋明，係指當事人提出之
    證據，僅使法院生薄弱之心證，相信其主張大概如此者即可
    。而釋明事實上主張，得用可使法院信其主張為真實之一切
    證據，亦即供釋明之證據，無庸遵守嚴格之證據程序。
三、經查，聲請人聲請假扣押所主張相對人應給付買賣價金，業
    據其提出系爭不動產買賣契約書為證，可認聲請人就請求假
    扣押之事實有相當之釋明。另就假扣押之原因部分，聲請人
    主張前僅對相對人財產於300萬元之範圍內聲請假扣押，並
    經本院執行處扣押系爭不動產，相對人於供擔保300萬元後
    聲請撤銷系爭不動產假扣押之執行，有本院110年度全字第7
    號民事裁定、本院111年度1月17日南院武110司執全新字第3
    5號函為證，可信聲請人之主張尚非無據，聲請人對於相對
    人之財產，將來有不能強制執行或甚難執行之虞之假扣押原
    因已提出釋明，雖本院認其釋明尚有不足，惟聲請人既陳明
    願供擔保以補釋明之不足，應認足補其釋明之欠缺，爰依上
    揭規定酌定相當之擔保金額，命聲請人供擔保後，得對於相
    對人之財產於300萬元之範圍內為假扣押。另併依民事訴訟
    法第527條規定，諭知相對人如為聲請人供擔保或將聲請人
    請求之金額提存，得免為或撤銷假扣押。
四、依民事訴訟法第526條第2項、第527條、第95條、第78條，
    裁定如主文。
中　　華　　民　　國　　111 　年　　1　　月　　24　　日
                  民事第四庭    法  官　許育菱
以上正本證明與原本無異。
如不服本裁定應於送達後10日內向本院提出抗告狀，並繳納抗告
費新臺幣1,000元。
中　　華　　民　　國　　111 　年　　1 　　月　　25　　日
                                書記官   吳采蓉
附表：　　　　　　　　　
編號 土地地號/房屋建號 面積 （平方公尺） 權利範圍 1 台南市○○區○○段000○0地號土地 100.12 全部 2 其上同段403建號建物（門牌號碼：臺南市○○區○○00○00號） （總面積） 204.92 全部 3 臺南市○○區○○段000地號土地 126.19 全部 4 其上同段404建號建物（門牌號碼：臺南市○○區○○00○00號） （總面積） 204.92 全部